臺灣南投地方法院民事裁定
110年度聲字第60號
聲  請  人  吳文維  
            劉順霞  
            吳文眞  
上三人共同

相  對  人  林美雲  

上列當事人間聲請停止執行事件，本院裁定如下：
    主  文
聲請人供擔保新臺幣肆佰伍拾萬元後，本院一一０年度司執字第
四一二二號拍賣抵押物強制執行事件之強制執行程序，於本院一
一０年度重訴字第三九號債務人異議之訴事件因判決確定、和解
或撤回起訴而終結前，應暫予停止。
    理  由
一、聲請意旨略以：相對人前執本院109年度司拍字第44號拍賣
    抵押物裁定（下稱系爭拍賣裁定）為執行名義，聲請強制執
    行，經本院以110年度司執字第4122號強制執行事件（下稱
    系爭執行事件）受理在案，其中如附表所示之不動產，業經
    本院查封，並定民國110年9月3日實施第一次拍賣程序，惟
    經聲請人提起債務人異議之訴，並由本院受理在案（本院11
    0年度重訴字第39號，下稱系爭債務人異議之訴），是若不
    停止執行程序，聲請人將受難予回復之損害，爰依強制執行
    法第18條第2項規定，於系爭債務人異議之訴事件判決確定
    前停止強制執行。
二、有回復原狀之聲請，或提起再審或異議之訴，或對於和解為
    繼續審判之請求，或提起宣告調解無效之訴、撤銷調解之訴
    ，或對於許可強制執行之裁定提起抗告時，法院因必要情形
    或依聲請定相當並確實之擔保，得為停止強制執行之裁定，
    強制執行法第18條第2項定有明文。又強制執行法第14條所
    定債務人異議之訴，以排除執行名義之執行力為目的，該條
    所謂強制執行程序終結，係指執行名義之強制執行程序終結
    而言。
三、經查，相對人持系爭拍賣裁定，向本院聲請對聲請人為強制
    執行，經系爭執行事件受理在案，如附表所示之不動產經拍
    賣後，由債權人以2,400萬元聲明承受，惟第三人鄭玉梅有
    優先承買之權，尚未表示是否依同樣條件優先承買等情，業
    經本院調取系爭執行事件卷宗查閱無訛。另聲請人向本院提
    起系爭債務人異議之訴，亦經本院調取系爭債務人異議之訴
    事件卷宗查核明確，足認聲請人確已提出債務人異議之訴無
    訛，且該訴依聲請人之主張，在法律上尚非顯無理由。而上
    開拍賣程序尚待優先承買權人表示是否優先承買，則系爭執
    行事件尚未終結，可以確定。依上開說明，聲請意旨求為停
    止系爭執行事件之執行程序，應屬有據。本院審酌聲請人已
    對相對人提起系爭本案訴訟，如不停止系爭執行事件強制執
    行程序之進行，俟聲請人所提系爭本案訴訟事件如獲勝訴判
    決時，聲請人所有系爭土地倘若已遭執行拍賣並實行分配款
    項，恐將受有難以回復之損害，堪認確有裁定停止系爭執行
    事件之強制執行程序之必要，是聲請人對相對人聲請於系爭
    本案訴訟之訴訟程序終結前，系爭執行事件之執行程序暫予
    停止，於法並無不合，且有必要，應予准許。
四、又依強制執行法第18條第2項規定定擔保金額而准許停止強
    制執行之裁定者，該項擔保係備供債權人因停止執行所受損
    害之賠償，其數額應依標的物停止執行後，債權人未能即時
    受償或利用該標的物所受之損害額，或其因另供擔保強制執
    行所受之損害額定之，非以標的物之價值或其債權額為依據
    （最高法院86年台抗字第442號裁定意旨參照）。又相對人
    聲請強制執行之債權額為2,000萬元，且如附表所示之不動
    產業經債權人以2,400萬元承受，已如前述，是相對人因本
    件停止執行，可能受有未能受償2,000萬元金額之利息損失
    ，應以此為本件停止執行擔保額之計算依據。又系爭債務人
    異議之訴事件之訴訟標的金額為6,432,000元，已逾150萬元
    ，為得上訴第三審案件，參考各級法院辦案期限實施要點規
    定，第一、二、三審通常程序審判案件之辦案期限分別為1
    年4個月、2年、1年，共計4年4個月，再加計合理計算各審
    級之送達、上訴及分案等期間，則聲請人所提債務人異議之
    訴之審理期間約需4年6個月，以上開辦案期限，按法定遲延
    利息即年息5%計算，相對人因停止執行可能遭受之利息損失
    約為450萬元（計算式：2,000萬元×5% ×4.5＝450萬元）。準
    此，爰酌定如主文所示擔保金額准許之。
五、爰依強制執行法第18條第2項，裁定如主文。
中　　華　　民　　國　　110 　年　　9 　　月　　8 　　日
                            民事第一庭法　官　蔡志明
以上正本係照原本作成
如不服本裁定應於送達後10日內向本院提出抗告狀，並繳納抗告
費新臺幣1,000元
中　　華　　民　　國　　110 　年　　9 　　月　　8 　　日
                                      書記官　廖佳慧


附表
109年度司拍字第44號  財產所有人：詳備考欄        編  號   土          地          坐          落      面    積   權    利    範    圍  縣  市 鄉鎮市區   段 小段   地    號  平方公尺  １ 南投縣 鹿谷鄉 新鹿谷    42  805.01   2分之1  備考 林秀丹、林維禎、陳宏安權利範圍各1/6      ２ 南投縣 鹿谷鄉 新鹿谷    42-1  804   2分之1  備考 吳哲源（歿）之繼承人：劉順霞、吳文眞、吳文維等3人公同共有